【裁判字號】    99,非抗,153
【裁判日期】    991029
【裁判案由】    改定未成年人監護人
【裁判全文】
臺灣高等法院民事裁定                 99年度非抗字第153號
再  抗告人  乙○○
代  理  人  劉正穆律師
相  對  人  甲○○
再抗告人因與相對人間改定未成年人監護人事件，對於中華民國
99年8 月23日臺灣板橋地方法院99年度家抗字第20號所為裁定提
起再抗告，本院裁定如下：
    主      文
再抗告駁回。
再抗告程序費用由再抗告人負擔。
    理      由
一、再抗告意旨略以：(一)兩造子女因受相對人監護，其證詞自對
    相對人有所迴護，原審漏未斟酌兩造子女寫給再抗告人之父
    親節卡片，此係有利於再抗告人足以影響判決之重要證物，
    有適用法規顯有錯誤之情形。(二)相對人於98年1月26日下午7
    時30分許，曾兇惡地對再抗告人大聲嘶吼「你沒資格指責我
    ！滾！」等話語，接而猛力摜門威嚇再抗告人，使再抗告人
    心生恐怖畏懼，實已對再抗告人實施精神上不法之侵害，相
    對人亦不爭執，依家庭暴力防治法第2條第1款、第3條第1款
    規定，相對人為家庭暴力之加害人，依據同法第43條規定，
    法院為未成年子女改定權利義務之行使與負擔之人，對已發
    生家庭暴力者，推定由加害人行使或負擔權利義務不利於該
    子女，原裁定有消極不適用法規之適用法規顯有錯誤情事。
    (三)相對人長期未善盡對於未成年子女黃聖育、黃美嘉保護及
    教養之責，身為醫事人員，卻忽略子女應妥善用藥，致黃聖
    育於98年3 月間患有過敏性鼻炎併鼻竇炎，堪認相對人對於
    未成年子女黃聖育、黃美嘉疏於保護照顧情節嚴重，不適宜
    繼續行使對於子女之親權。(四)再抗告人之住家環境已有改善
    ，現住公寓有三房兩大廳，可供再抗告人與子女居住使用，
    子女黃聖育與黃美嘉均甚喜愛，而再抗告人亦時常關心及指
    導黃美嘉之學校課業，黃聖育與再抗告人同住時亦可學多項
    才藝，且再抗告人常於探視期間指導子女樂器、樂理與學業
    ，一起下棋、聊天、運動遊玩。再抗告人為子女之父，較相
    對人更適為行使監護，且原裁定漏未審酌相對人多次妨礙再
    抗告人探視子女等語。
二、原裁定以：(一)兩造之子黃聖育所服用之暢寧錠藥物為天主教
    耕莘醫院永和分院耳鼻喉科醫師所開藥物，因黃聖育患有過
    敏性鼻炎，長期於該醫院門診求治，醫囑需長期服用抗組織
    胺藥物以緩解過敏症狀，再抗告人指稱相對人未依醫師處方
    箋用藥指示，私自令黃聖育服用暢寧錠，並使黃聖育併發鼻
    竇炎等語，為不可採。(二)再抗告人指稱相對人於98年1 月26
    日下午7 時30分兇惡對其嘶吼：「你給我小心、滾」，並猛
    力關門，相對人對其家暴等語，乃兩造為醫師處方箋所生之
    爭執；另再抗告人指稱相對人於98年2月14日上午9時妨害再
    抗告人探視權部分，相對人之動機係基於保護子女之健康，
    均非相對人對未成年子女有何不當對待之處，再抗告人指摘
    相對人未盡保護教養子女，非有理由。(三)依中華民國新女性
    聯合會訪視兩造及子女之結果，相對人與未成年子女互動融
    洽，親子關係良好，親職能力佳，目前住家環境穩定，經濟
    環境充裕，且兩造子女一再表達喜歡與相對人同住之意願，
    相對人對於未成年子女並無未盡保護教養或對未成年子女有
    不利之情事，難認有改定監護之必要。乃裁定駁回再抗告人
    之抗告，經核無不合。
三、按非訟事件，對於抗告法院有無理由之裁定再為抗告，僅得
    以其適用法規顯有錯誤為理由，非訟事件法第45條第3 項定
    有明文。所謂適用法規顯有錯誤，係指原法院就其取捨證據
    所確定之事實適用法規顯有錯誤而言，不包括認定事實不當
    之情形在內。再抗告意旨指稱未成年子女因受相對人監護，
    故證詞對相對人有所迴護，相對人未盡保護義務使子女黃聖
    育患有過敏性鼻炎併發鼻竇炎，相對人對再抗告人有家庭暴
    力行為及妨害再抗告人探視子女，故不適於行使及負擔子女
    之權利義務、再抗告人與子女相處融洽、有新住所，適於擔
    任子女之監護人等語，核屬於抗告法院證據取捨、認定事實
    之問題，與適用法規是否顯有錯誤無關。原裁定並無適用法
    規及判例顯有錯誤之情形。再抗告意旨指摘原裁定不當，聲
    明廢棄，為無理由，應予駁回。
四、據上論結，本件再抗告為無理由，爰裁定如主文。
中    華    民    國    99    年    10    月    29    日
                    民事第一庭
                        審判長法  官  吳謙仁
                              法  官  蘇瑞華
                              法  官  李瓊蔭
正本係照原本作成。
不得抗告。
中    華    民    國    99    年    11    月    1     日
                              書記官  王才生

司法院資訊處製作；財團法人民間司法改革基金會備份。
